# 关于政府补助的问题

提问人：轻柔的指尖 时间：2011-12-01 12:20:12
昨日下载了《政府补助审计疑难分析》，其中《中小企业发展专项资金管理暂行办法》（财企[2004]185号）“第十八条 企业收到的无偿资助项目专项资金，计入资本公积，由全体股东共享。那以是不是可以理解为，企业收到的中小企业发展专项资金应计入资本公积，而非政府补助？

回答人：chenyiwei
根据该办法第二条规定：“中小企业发展专项资金(以下简称专项资金)是根据《中华人民共和国中小企业促进法》，由中央财政预算安排主要用于支持中小企业专业化发展、与大企业协作配套、技术创新、新产品开发、新技术推广等方面的专项资金(不含科技型中小企业技术创新基金)”。据此，其资助范围大于《企业财务通则》第二十条所指的“投资补助”范围（计入资本公积的“投资补助”应主要用于固定资产、无形资产等购建项目，用于资助研发的资金属于政府补助性质，即《企业财务通则》第二十条的第三类财政资金），并且从名称上并未直接说明这是一项投资补助。所以，在新准则下应按政府补助的原则处理。